# 新三板企业股份溢价相关问题

提问人：Anna_Anna 时间：2016-12-13 11:27:20
2014 年 8 月 15 日，公司召开股东会，全体股东一致同意将有限公司整体变更为股份公司，以有限公司截至 2014 年 6 月 30 日经审计的净资产额15,298,385.09 元人民币为基础，折合为股本 1,500 万股，每股面值人民币 1 元，净资产扣除股本后的余额 298,385.09 元计入资本公积。 公司 2015 年第一次临时股东大会，审议通过了《关于向公司董事、高级管理人员、核心员工进行股票发行方案的议案》，发行人民币普通股股票180.00万股，募集资金为 180 万元。根据修改后的章程规定，公司变更后的注册资本为人民币1,680.00万元。截至 2015 年 7 月 2 日止，公司已收到ABCDEFG股东缴纳的出资款合计人民币 180 万元，全部以货币出资。上述出资已经由事务所出具《验资报告》验证。根据资产评估所出具的评估报告，经评估的 2014 年 12 月 31 日的净资产为1,860.00万元，每股净资产为1.24元，发行价与评估价之间的差额43.20万元计入资本公积。这43.2万元怎么进行账务处理以及在后续资产负债表日怎么进行操作?
（后续 2015 年度，公司对外按 10 元每股发行）

回答人：chenyiwei
按股份支付处理，差额确认管理费用和资本公积。需注意评估值1.24元/股并未恰当地反映标的股份的公允价值，相比之下后续发行价 10 元的关系更大。

提问人：Anna_Anna 时间：2016-12-14 10:53:26
后续资产负债表日不需要再进行账务处理了吗？

回答人：chenyiwei
企业不应确认自身权益工具的公允价值变动。